【裁判字號】    94,交簡上,113
【裁判日期】    950102
【裁判案由】    過失傷害
【裁判全文】
臺灣板橋地方法院刑事判決           94年度交簡上字第113號
上  訴  人
即  被  告  甲○○
                      0樓
上列被告因過失傷害案件，不服本院中華民國94年8 月3 日94年
度交簡字第710 號第一審判決（聲請簡易判決處刑案號：94年度
偵字第11564 號），提起上訴，嗣因被告就被訴事實為有罪之陳
述，本院管轄之二審合議庭改依簡式審判程序進行，判決如下：
    主  文
上訴駁回。
甲○○緩刑貳年。
    事實及理由
一、按本案被告甲○○所犯係死刑、無期徒刑、最輕本刑為3 年
    以上有期徒刑以外之罪，其於準備程序就被訴事實為有罪之
    陳述，經法官告知簡式審判程序之旨，並聽取其與檢察官之
    意見後，本院認無不得或不宜改依簡式審判程序進行之處，
    爰依刑事訴訟法第455 條之1 第3 項、第364 條、第273 條
    之1 第1 項，裁定本案改依簡式審判程序進行，合先敘明。
二、本案經本院審理結果，認第一審以被告甲○○所為係犯刑法
    第284 條第2 項前段之業務過失傷害罪，且其對所為犯行核
    已自首，判處被告有期徒刑3 月，如易科罰金以300 元折算
    1 日，認事用法均無違誤，量刑亦屬適當，應予維持，並引
    用原審判決書所載之事實、證據及理由（如附件），惟另補
    充如下：被告於本院審理中業已坦承其確有本案之業務過失
    犯行無訛。
三、上訴人即被告甲○○上訴意旨略以：其業於94年10月20日與
    告訴人達成和解，請求改判，從輕量刑，並給予緩刑宣告，
    為此提起本件上訴等語。
四、原審判決所認定被告甲○○業務過失傷害之犯罪事實，業據
    被告於本院審理時供承不諱，核與告訴人乙○○○之指訴相
    符，復有A 二、A 三類道路交通事故調查表、道路交通事故
    調查報告表 (一)、 (二)、道路交通事故現場圖、臺北縣政
    府中和分局交通事故談話紀錄表各1 份、現場照片10張、亞
    東紀念醫院診斷證明書、振榮牙醫診所94年1 月28日、94年
    7 月11日診斷證明書各1 紙等在卷可稽，足認被告之自白確
    與事實相符，事證已臻明確。又被告於肇事後，在有偵查犯
    罪職權之機關尚不知何人為肇事者前，即主動向到場處理事
    故之員警坦承肇事，並為願受裁判之意思，有臺北縣政府警
    察局中和分局道路交通事故肇事人自首情形紀錄表1 紙在卷
    可按，原審因而引用刑法第284 條第2 項前段、第62條前段
    、第41條第1 項前段、罰金罰鍰提高標準條例第1 條前段、
    第2 條，並審酌被告過失之情節、告訴人所受傷勢、被告智
    識程度及犯後態度等一切情狀，判處有期徒刑3 月，如易科
    罰金以300 元折算1 日，其認事用法均無違誤，量刑亦屬妥
    適，洵非過鉅或過輕，適足以有效懲儆及教化被告，縱被告
    事後業與告訴人達成和解，亦難執此反認原審當初考量各項
    情狀後之量刑有所不當。是被告上訴意旨認應予從輕量刑云
    云，容無足取。另查，被告未曾受有期徒刑以上刑之宣告，
    有臺灣高等法院被告前案紀錄表1 份附卷可稽，其因一時疏
    失，致罹刑章，犯後坦承犯行，業與告訴人達成和解，有本
    院板橋簡易庭調解程序筆錄1 份存卷可憑，歷此偵、審教訓
    ，當知所警惕，信無再犯之虞，本院因認對被告所宣告之刑
    ，以暫不執行為適當，爰併予宣告緩刑2 年，以勵自新。
據上論斷，依刑事訴訟法第455 條之1 第1 項、第3 項、第364
條、第273 條之1 第1 項、第368 條、第373 條，刑法第74條第
1款，判決如主文。
本案經檢察官鄧媛到庭執行職務。
中    華    民    國    95    年     1    月     2    日
                    交通法庭  審判長法  官  李麗玲
                                    法  官  鄧雅心
                                    法  官  張兆光
上列正本證明與原本無異。
不得上訴。
                                    書記官  曹秋冬
中    華    民    國    95    年    1     月    2     日


司法院資訊處製作；財團法人民間司法改革基金會備份。
